Inventaris van het archief van de familie De Raadt, geschonken door het Genootschap Noorthey
Nationaal Archief, Den Haag
- Stukken, afkomstig van vorige bezitters van het goed Noorthey., B
  - Stukken, waaruit geen verband met de hiervoor genoemde families blijkt., V
    - Acte van overdracht van een stuk geestland in het Schakerbosch bij Veur door Catharina, Christiaan en Johanna Duyst van Voorhout aan Marytgen Claes' dochter, weduwe van Joachim Florysz., 1598; 220; 1 charter.
      Gerrit Claesz. In den Hoorn, schout, en Adriaen Pietersz. en Cornelis Huybrechtss, schepenen in het ambacht van Voorschoten, oorkonden, dat Cathrina Duyst van Voorhout, zoowel voor zich zelve als voor haar broeder Christiaen Duyst van Voorhout, en Johanna Duyst van Voorhout overdragen aan Marytgen Claes’dochter, weduwe van Joachim Florysz., twee morgen geestland, gelegen in het Schakenbos bij Veur.
      Geteekent opten XXIIIIen April anno XVc acht ende tnegentich.
      Oorspr. Met het beschadigd zegel van den schout in groene was. (Inv. no. 220.)
    - Acte van overdracht van een stuk land in Voorschoten door de erfgenamen van Hendrik Symonsz. van Strijp van Frans Duyst van Voorhout., 1620; 221; 1 charter.
    - Kavelbrief, waarbij aan Jan Maertensz. eener- en aan Jan Joachims Daen en Claes Maertens, zwagers, anderzijds respectievelijk de westelijke en oostelijke helft van een stuk land in Voorschoten wordt toegewezen., 1621; 222; 1 charter.
    - Acte van overdracht van 1/2 aandeel in eene woning en 13 morgen land, en van 1/4 aandeel in 3 morgen en 4 hond land in Voorschoten door Trijntgen Vranckens dochter, weduwe van Jan Jochem Balus, voor de eene helft en Lenert, Joachim en Vranck Jansz. met Joosgen Jansdochter en Marytgen Jans dochter, voor de andere helft van de weduwe, kinderen en kindskinderen van Jan Joachims Daen., 1625; 223; 1 charter.
    - Acte van overdracht van 1/3 aandeel in eene woning en 13 morgen land en van 1/2 aandeel in 8 hond in Voorschoten, door Marytgen Joachims dochter, weduwe van Mourijn Pieters, voor de eene helft en Pieter Mourijns met Joachim Mourijns voor de andere helft aan de weduwe, kinderen en kindskinderen van Jan Joachims Daen., 1625; 224; 1 charter.
    - Acte van overdracht van 1/6 deel in eene woning en 13 morgen land in Voorschoten door Pieter Mourijns van Wou en Joachim Mourijns van Wou, gebroeders, aan de weduwe en erfgenamen van Jan Joachims Daen., 1629; 225; 1 charter.
    - Acte van overdracht van een ledig erf naast het schoolhuis, gelegen in Voorschoten, door Jacob van Wingaerden, heer van Benthuizen en Wingaerden, ambachtsheer van Zoetermeer, aan de kerk van Voorschoten., 1642; 226; 1 charter.
    - Acte van overdracht van twee perceelen land aan de Schengh en den Veenweg in Veur door Adriaan Cornelissen van Raaphorst aan Crijn Jansen., 1648; 227; 1 charter.
    - Acte van overdracht van een partij hooiland in Veur door de kinderen van Philips Theunisz. aan Maarten Jacobsz. Coppen., 1656; 228; 1 charter.
    - Acte van overdracht van een stuk weiland in Veur door Adriaan Cornelisz. van Raaphorst aan Crijn Jansz. Daen, zijn oom., 1659; 229; 1 charter.
    - Acte van overdracht van een stuk wei- of hooiland in Veur door Jan Jacobsz. Verheul, als man van Aaltje Harmans Delfgaeuw aan Joris Crynen Daen., 1679; 230; 1 charter.
    - Schuldbekentenis, groot 1150 gulden, verzekerd op eene woning met wei- en teelland in Veur, ten behoeve van de weduwe van Gijsbert Louwen van Riet., 1704; 231; 1 charter.
    - Acte van overdracht van een stuk land in Veur door mr. Pieter Laurens Schas en zijne zuster Barbara Cornelia aan Nicolaas Janssz. van Noort. 1706. Copie van 1717., 232; 1 stuk
    - Fragment der rekening van een polder, gelegen in Rijnland. (Waarschijnlijk Rietveld bij Alfen.), 1656; 233; 1 stuk.
    - Reglement, vastgesteld door de ingelanden van den Oost-Boschpolder in Veur. 1634. Copie van 1721., 234; 1 stuk.